【裁判字號】    90,易,599
【裁判日期】    900614
【裁判案由】    違反毒品危害防制條例
【裁判全文】
台灣屏東地方法院刑事判決                            九十年度易字第五九九號
    公  訴  人  臺灣屏東地方法院檢察署檢察官
    被      告  甲○○
    選任辯護人  黃政雄
右列被告因違反毒品危害防制條例案件，經檢察官提起公訴（八十九年度偵字第二四
七三號），本院判決如左：
    主  文
甲○○連續施用第二級毒品，處有期徒刑陸月，如易科罰金，以佰元折算壹日。
    事  實
一、甲○○前因施用第二級毒品安非他命案件，經依臺灣高等法院高雄分院依職權裁
    定送觀察勒戒後，認無繼續施用毒品之傾向，於民國八十七年十二月二日，以八
    十七年度上易字第二二九七號判決免刑確定。嗣甲○○復於五年內，又因施用第
    二級毒品安非他命案件，經本院以八十八年度毒聲字第一八八九號裁定送觀察、
    勒戒後，認有繼續施用毒品傾向，再依本院裁定送強制戒治，並經檢察官聲請簡
    易判決處刑，經本院判處有期徒刑五月確定。嗣甲○○復基於施用第二級毒品安
    非他命之概括犯意，於九十年二月十三日十六時三十五分許起回溯四十八小時內
    某時及同年三月十三日十五時往前回溯四十八小時內某時，先後二次在某處施用
    第二級毒品安非他命。嗣為警分別於九十年二月十三日十六時三十五分及同年三
    月十三日十五時許採其尿液送驗呈有安非他命陽性反應而查得上情。
二、案經屏東縣警察局潮州分局報請臺灣屏東地方法院檢察署檢察官偵查起訴。
    理  由
一、訊據被告甲○○矢口否認有前述施用毒品之犯行，辯稱：伊未吸食安非他命，可
    能因為當時感冒，身體不舒服，與吃感冒藥有關等語。
二、經查：被告於九十年二月十三日十六時三十五分及九十年三月十三日十五時許，
    為警方所採得之尿液，經送屏東縣衛生局及檢驗臺灣檢驗科技股份有限公司，結
    果均呈甲基安非他命陽性反應，有屏縣衛檢六字第九０００七九號煙毒及麻醉藥
    品類委託檢驗結果通知書一紙及臺灣檢驗科股份有限公司九十年二月十五日及九
    十年四月二十日濫用藥物尿液檢驗報告各一紙附卷可稽。上開檢驗結果，均為該
    等鑑定機關本於專業知識及以精密儀器測試後所得之結論，自可憑信。按用精密
    儀器分析，可排除因服用感冒藥導致尿液產生偽陽性安非他命反應之可能，而得
    到正確答案，目前最常用之確認方法為氣相層析質譜儀，以該儀器作藥物及其代
    謝產物之定性及定量分析，幾乎不會有偽陽性反應產生，有行政院退除役官兵輔
    導委員會臺北榮民總醫院八十三年四月七日（八三）北總內字第三○五號函可佐
    。又安非他命經服用後，於人體內有四十八小時之殘留期間，可由人體所排放之
    尿液中檢出，亦據行政院衛生署藥物食品檢驗局八十一藥檢字第八一○九二○六
    號函釋明確。被告甲○○於經警查獲採尿之前四十八小時內某時應有施用安非他
    命無疑，其空言否認，殊無可採。又被告前因施用第二級毒品案件，經依臺灣高
    等法院高雄分院裁定送觀察、勒戒後，認無繼續施用毒品之傾向，而於八十七年
    十二月二日，以八十七年度上易字第二二九七號判決免刑確定。嗣又因施用第二
    級毒品安非他命，再經本院裁定令入戒治處所施以強制戒治一年，並經檢察官聲
    請簡易判決處刑，經本院判處有期徒刑五月確定等情，亦有臺灣高等法院被告全
    國前案紀錄表、臺灣屏東地方法院檢察署檢察官聲請簡易判決處刑書各一份在卷
    足參，本件事證明確，被告犯行應堪認定。
三、按安非他命係毒品危害防制條例第二條第二項第二款所定之第二級毒品，被告竟
    持之以施用，核其所為，係犯同條例第十條第二項之施用第二級毒品罪，其持有
    第二級毒品之低度行為，已被其施用第二級毒品之高度行為所吸收，不另論罪。
    被告上開二次施用第二級毒品犯行，時間緊接，犯罪構成要件相同，顯係基於概
    括犯意反覆為之，為連續犯，應依刑法第五十六條規定，論以一罪，並加重其刑
    。爰審酌被告施用第二級毒品之犯罪動機、目的、次數、其行為戕害自身健康、
    犯後態度及其他一切情狀，量處如主文所示之刑，並諭知易科罰金之折算標準。
四、公訴意旨另以：被告甲○○除上開二次施用第二級毒品犯行外，在該二次期間內
    ，另有在屏東縣潮州鎮○○里○○路二六四號住處及其他不詳地點施用第二級毒
    品安非他命多次，因認被告涉有毒品危害防制條例第十條第二項罪嫌。按犯罪事
    實應依證據認定之，無證據不得推定其犯罪事實，刑事訴訟法第一百五十四條定
    有明文。本件被告既已否認有何吸用安非他命之情事，雖被告於九十年二月十三
    日及同年三月十三日為警採尿送驗發現其尿液呈甲基安非他命陽性反應，但充其
    量此僅能證明其在採尿前四十八小時內某時有施用安非他命犯行而已，自不得以
    此推定其在此期間內另有施用毒品情形，況遍查全卷亦無證據可資證明被告在此
    段期間內，有公訴人所指之施用毒品犯行，被告此部分犯罪即不能證明，然公訴
    人認此部分與前開論罪科刑部分具有連續犯之裁判上一罪關係，爰不另為無罪之
    諭知。
據上論斷，應依刑事訴訟法第二百九十九條第一項前段，毒品危害防制條例第十條第
二項，刑法第十一條前段、第五十六條、第四十一條第一項前段，判決如主文。
本案經檢察官張啟聰到庭執行職務。
中      華      民      國    九十      年      六      月    十四    日
                                      臺灣屏東地方法院刑事第三庭
                                          審判長法  官  黃國永
                                                法  官  陳姵君
                                                法  官  余德正
右判決正本證明與原本無異。
對於本判決如有不服應於收受送達後十日內向本院提出上訴書狀上訴於台灣高等法院
高雄分院並按他造當事人之人數附具繕本。
                                                書記官  曾文玲
中      華      民      國      九十      年      六      月    十四    日
附錄本案論罪科刑法條：
毒品危害防制條例第十條：
施用第二級毒品者，處三年以下有期徒刑。


司法院資訊處製作；財團法人民間司法改革基金會備份。
